臺灣高等法院刑事裁定
109年度聲字第2903號
聲  請  人  臺灣高等檢察署檢察官
受  刑  人  呂學霖



上列聲請人因受刑人數罪併罰有二裁判以上，聲請定其應執行之
刑（聲請案號：臺灣高等檢察署109年度執聲字第1375號），本
院裁定如下：
    主  文
呂學霖所犯如附表所示各罪所處之刑，應執行有期徒刑貳年。
    理  由
一、聲請意旨略以：受刑人呂學霖（下稱受刑人）因違反毒品危
    害防制條例等數罪，先後經判決確定如附表，應依刑法第53
    條、第51條第5款規定，定其應執行之刑，爰依刑事訴訟法
    第477條第1項聲請裁定等語。
二、按裁判確定前犯數罪者，併合處罰之；數罪併罰，分別宣告
    其罪之刑，若宣告多數有期徒刑者，於各刑中之最長刑期以
    上，各刑合併之刑期以下，定其刑期，但不得逾30年，刑法
    第50條第1項前段、第51條第5款分別定有明文。又數罪併罰
    ，有二裁判以上者，依第51條之規定，定其應執行之刑，同
    法第53條亦定有明文。次按刑事訴訟法第370條第2項、第3
    項，已針對第二審上訴案件之定應執行之刑，明定有不利益
    變更禁止原則之適用；分屬不同案件之數罪併罰，倘一裁判
    宣告數罪之刑，曾經定其執行刑，再與其他裁判宣告之刑定
    其執行刑時，在法理上亦應同受此原則之拘束（最高法院10
    3年度第14次刑事庭會議決議意旨參照）。基此，上開更定
    之應執行刑，不應比前定之應執行刑加計其他裁判所處刑期
    或所定應執行刑後為重，否則即與法律秩序理念及法律目的
    之內部界限有違，難謂適法（最高法院93年度台非字第192
    號判決意旨參照）。又按裁判確定前犯數罪者，併合處罰之
    ，但有得易科罰金之罪與不得易科罰金之罪之情形，受刑人
    請求檢察官聲請定應執行刑者，依第51條規定定之，刑法第
    50條第1項但書第1款、第2項定有明文。另數罪併罰中之一
    罪，依刑法規定得易科罰金，若因與不得易科之他罪併合處
    罰結果而不得易科罰金時，原可易科部分所處之刑，自亦無
    庸為易科折算標準之記載（司法院大法官釋字第144號、第6
    79號解釋意旨參照）。末按二裁判以上數罪，縱其中一部分
    已執行完畢，如該數罪尚未全部執行完畢，因與刑法第54條
    及司法院院字第1304號解釋所謂數罪併罰之各罪中有受赦免
    或因刑法不處罰其行為而免其刑之執行，致僅餘一罪之情形
    有別，自仍應依刑法第53條之規定，定其應執行之刑（最高
    法院93年度台抗字第16號裁定意旨參照）。
三、經查，受刑人因違反毒品危害防制條例等案件，先後經臺灣
    新北地方法院及本院判決判處如附表所示之刑確定，且各罪
    俱係於附表編號1所示判決確定日期（民國107年1月9日）前
    所為，就上開各案犯罪事實為最後判決之法院復為本院，有
    本院被告前案紀錄表及如附表各編號之判決書附卷可稽。本
    院就附表編號1至5所示案件再為定應執行刑之裁判時，自應
    受前開判決所為定應執行刑內部界限之拘束，而應在上開已
    定應執行刑部分加計未定應執行刑之總和即有期徒刑2年6月
    範圍內定應執行刑。復查，如附表編號1、2、4所示之罪得
    易科罰金、附表編號3、5所示之罪不得易科罰金，屬刑法第
    50條第1項但書第1款之情形，依同條第2項規定，須經受刑
    人請求檢察官聲請定其應執行刑，始得依同法第51條規定定
    之。茲受刑人已表示請求檢察官就如附表所示各罪，聲請合
    併定應執行刑，此有受刑人簽名之定刑聲請切結書在卷可稽
    （本院卷第13頁）。又雖如附表編號1部分已執行完畢，揆
    諸前開說明，亦無妨於本院就已執行完畢部分與餘罪定應執
    行刑。茲聲請人依刑事訴訟法第477條第1項之規定，以本院
    為犯罪事實最後判決之法院，聲請就如附表所示各罪所處之
    刑定應執行之刑，其聲請經核尚無不合，應予准許。經考量
    受刑人所犯如附表編號1、3至5所示之罪均為罪質相近之毒
    品犯罪（其中附表編號1、4所示之罪均為施用第二級毒品犯
    行，附表編號3所示之罪為施用第一級毒品犯行，附表編號5
    所示之罪為持有第一級毒品純質淨重10公克以上犯行），附
    表編號2所示之罪則為竊盜犯行，且附表編號1至5所示之罪
    犯罪時間均在106年7月間至同年12月間（其中編號1、2為10
    6年7月間，編號4、5為106年10月間，編號3為106年12月間
    ），犯罪時間尚屬密切，暨其所犯之不法內涵及侵害法益程
    度等情，並權衡其行為責任與整體刑法目的及相關刑事政策
    等因素，爰裁定如主文所示之應執行刑。另本件受刑人所犯
    附表編號1、2、4之罪雖經法院判處得易科罰金之刑，但因
    與附表編號3、5所示不得易科罰金之刑合併定應執行刑，依
    上揭說明，自無庸再為易科罰金折算標準之諭知，爰裁定如
    主文所示之應執行刑。
據上論斷，應依刑事訴訟法第477條第1項，刑法第50條第2項、
第53條、第51條第5款，裁定如主文。
中　　華　　民　　國　　109 　年　　7 　　月　　22　　日
                  刑事第三庭    審判長法　官  張惠立
                                      法　官  張江澤
                                      法　官  劉兆菊
以上正本證明與原本無異。
如不服本裁定，應於收受送達後五日內向本院提出抗告狀。
                                      書記官  陳佳微
中　　華　　民　　國　　109 　年　　7 　　月　　22　　日
附表：受刑人呂學霖定應執行刑案件一覽表
編號  1 2 3 罪名  毒品危害防制條例 竊盜 毒品危害防制條例 宣告刑  有期徒刑6月 有期徒刑4月 有期徒刑8月 犯罪日期  106年7月1日 106年7月19日 106年12月18日 偵查機關年度案號  新北地檢106年度毒偵字第9411號 新北地檢107年度調偵字第630號 新北地檢107年度毒偵字第412、1739號 最後事實審 法院 臺灣新北地方法院 臺灣新北地方法院 臺灣高等法法院  案號 106年度簡字第7513號 107年度簡上字第766號 107年度上訴字第2746號  判決日期 106年12月6日 107年10月30日 107年10月31日 確定判決 法院 臺灣新北地方法院 臺灣新北地方法院 臺灣高等法法院  案號 106年度簡字第7513號 107年度簡上字第766號 107年度上訴字第2746號  確定日期 107年1月9日 107年10月30日 107年11月20日 得否易科罰金  是 是 否 備註  新北地檢107年度執字第1733號（已執行） 新北地檢107年度執字第17985號 新北地檢107年度執字第18949號   編號1至4經本院108年度聲字第2903號裁定應執行有期徒刑1年4月確定（新北地檢108年度執更字第4203號）   
編號  4 5  罪名  毒品危害防制條例 毒品危害防制條例  宣告刑  有期徒刑4月 有期徒刑1年2月  犯罪日期  106年10月25日 106年10月26日  偵查機關年度案號  新北地檢106年度毒偵字第9831號、106年度偵字第33307號 新北地檢106年度毒偵字第9831號、106年度偵字第33307號  最後事實審 法院 臺灣高等法院 臺灣高等法院   案號 108年度上訴字第1098號 108年度上訴字第1098號   判決日期 108年5月22日 108年5月22日  確定判 決 法院 臺灣高等法院 最高法院   案號 108年度上訴字第1098號 109年度台上字第2137號   確定日期 108年5月22日 109年5月14日  得否易科罰金  是 否  備註  新北地檢108年度執字第11177號 新北地檢109年度執字第7343號    編號1至4經本院108年度聲字第2903號裁定應執行有期徒刑1年4月確定（新北地檢108年度執更字第4203號）